# 企业经营租赁房产押金

提问人：迎 难 的小草 111 时间：2021-04-26 08:05:07
企业经营租赁房产 5 年，起租时支付押金 10 万元， 5 年后出租方支付押金 10 万元，这部分的押金金额是否要用实际利率法确认长期应收款和未确认融资收益；可不可以简单处理，放在其他应收款-押金里面？

回答人：chenyiwei
由于结算期限长达 5 年，故属于非流动资产，应列报为长期应收款或者其他非流动资产，并考虑折现因素的影响。考虑到 5 年内资金时间价值的损失，实际上是提高了租赁的实际成本。
参考：《中审众环研究 2020 》之“问题4-2-14（涉及保证金及手续费的售后租回构成融资租赁交易的会计处理）”。